臺灣屏東地方法院刑事判決　　　　　　　100年度訴字第396號
公　訴　人　臺灣屏東地方法院檢察署檢察官
被　　　告　潘永彬
選任辯護人　謝信義律師
上列被告因違反毒品危害防制條例案件，經檢察官提起公訴（99
年度偵字第8654號），本院判決如下：
    主  文
潘永彬犯如附表二所示之罪，各處如附表二「所犯罪名及宣告刑
」欄所示之刑，應執行有期徒刑拾捌年。未扣案販賣毒品所得共
新臺幣萬柒仟元沒收之，如全部或一部不能沒收時，以其財產
抵償之。
    事  實
一、潘永彬明知海洛因及甲基安非他命分別為毒品危害防制條例
    第2 條第2 項第1 款、第2 款公告列管之第一級毒品及第二
    級毒品，未經許可，不得持有、販賣，竟意圖營利，各基於
    販賣第一級毒品海洛因及第二級毒品甲基安非他命之犯意，
    以其持用之0000000000號行動電話（上開門號申請人為陳琮
    豪）作為對外聯繫販賣毒品之工具，先後於附表一所示之時
    間、地點，以附表一所示之交易方式及價格，各販售如附表
    一所示之海洛因及甲基安非他命與附表一所示之購毒者李文
    成、陳奇偉、吳水同、潘文習、陳飛宏、陶俊成及曾淑津等
    人。嗣因檢警獲報後對潘永彬持用之上開行動電話實施通訊
    監察而循線查悉上情。
二、案經屏東縣政府警察局移送臺灣屏東地方法院檢察署檢察官
    偵查起訴。
    理  由
壹、程序事項：
一、按刑事訴訟法第159 條之1 第2 項規定：「被告以外之人於
    偵查中向檢察官所為之陳述，除顯有不可信之情況者外，得
    為證據。」已揭示被告以外之人於偵查中向檢察官所為之陳
    述，原則上有證據能力，僅於顯有不可信之情況者，始例外
    否定其得為證據。考其立法意旨，係以刑事訴訟法規定檢察
    官代表國家偵查犯罪、實施公訴，依法有訊問被告、證人、
    鑑定人之權，且實務運作時，偵查中檢察官向被告以外之人
    所取得之陳述，原則上均能遵守法律規定，不致違法取供，
    其可信性甚高，為兼顧理論與實務，而為前開規定，再者，
    刑事訴訟法並未強行規定檢察官必須待被告在場，始得訊問
    證人、鑑定人，自不發生在偵查中應行交互詰問之問題。依
    上所述，被告以外之人在檢察官偵查中依法具結所為之陳述
    ，除顯有不可信之情況者外，於審判中依刑事訴訟法第165
    條第1 項規定合法調查者，即得為證據，最高法院95年度台
    上字第6675號判決、100 年度台上字第2949判決意旨可資參
    照。查證人李文成、陳奇偉、吳水同、潘文習、陳飛宏及陶
    俊成等人於檢察官偵查中所為之證述，既經檢察官告以拒絕
    證言權、具結之義務及偽證罪之處罰後，再命其朗讀結文並
    具結後所為之陳述，核其製作筆錄過程，並無違法取供或證
    明力明顯過低之瑕疵。又本院於100 年8 月10日之審判期日
    ，審判長復已當庭將上開證人之偵訊筆錄提示並告以要旨（
    參見本院卷第41、42頁），揆諸前揭說明，以上開證人於偵
    查中所為證述作為證據，並無任何不當，當有證據能力。
二、按被告以外之人於審判外之言詞或書面陳述，除法律有規定
    者外，不得作為證據；又被告以外之人於審判外之陳述，雖
    不符刑事訴訟法第159 條之1 至第159 條之4 之規定，而經
    當事人於審判程序同意作為證據，法院審酌該言詞陳述或書
    面陳述作成時之情況，認為適當者，亦得為證據；另當事人
    、代理人或辯護人於法院調查證據時，知有第159 條第1 項
    不得為證據之情形，而未於言詞辯論終結前聲明異議者，視
    為有前項之同意，刑事訴訟法第159 條第1 項、第159 條之
    5 分別定有明文。其立法意旨在於傳聞證據未經當事人之反
    對詰問予以核實，原則上先予排除。惟若當事人已放棄反對
    詰問權，於審判程序中表明同意該等傳聞證據可作為證據，
    基於尊重當事人對傳聞證據之處分權，及證據資料愈豐富，
    愈有助於真實發現之理念，且強化言詞辯論主義，使訴訟程
    序得以順暢進行，上開傳聞證據亦均具有證據能力。經查，
    本判決以下引用之被告以外之人於審判外之陳述，經本院於
    審判程序提示予檢察官、被告及辯護人，並告以內容要旨，
    檢察官、被告及辯護人均表示無意見（參見本院卷第41至48
    頁），且迄言詞辯論終結前均未聲明異議，本院審酌此等證
    據作成時之情況，均無不法之情事，且與待證事實具有關聯
    性，認為適宜作為本案之證據，認均有證據能力，合先敘明
    。
三、偵查犯罪機關依法定程序監聽之錄音，係以監聽之錄音帶為
    其調查犯罪所得之證據，司法警察依據監聽錄音結果予以翻
    譯而製作之通訊監察譯文，乃該監聽錄音帶內容之顯示，此
    為學理上所稱之「派生證據」，屬於文書證據之一種。於被
    告或訴訟關係人對其譯文之真實性發生爭執或有所懷疑時，
    法院固應依刑事訴訟法第165 條之1 第2 項之規定，勘驗該
    監聽錄音帶以踐行調查證據之程序，俾確認該錄音聲音是否
    為通訊者本人及其內容與通訊監察譯文之記載是否相符，或
    傳喚該通訊者為證據調查。倘被告或訴訟關係人對該通訊監
    察譯文之真實性並不爭執，即無勘驗辨認其錄音聲音之調查
    必要性，法院於審判期日如已踐行提示通訊監察譯文供當事
    人辨認或告以要旨，使其表示意見等程序並為辯論者，其所
    為之訴訟程序即無不合，最高法院97年度台上字第561 號判
    決意旨可供參酌。又按通訊監察譯文係警方於調查時勘查通
    訊監察錄音，所製作之報告文書，依刑事訴訟法第39條規定
    應記載其製作之年、月、日及其所屬機關，並由製作人簽名
    ，以示負責，但此屬證據取得後之文書製作，非屬證據取得
    之過程。且若通訊監察譯文已附於卷內移送，而當事人、辯
    護人於審理中對卷內所附通訊監察譯文內容之真正均未爭執
    ，雖該通訊監察譯文不符上開製作程式，然對當事人之訴訟
    上權利並無影響，自不影響其得為證據之資格，最高法院著
    有99年度台上字第5720號、100 年度台上字第1979號判決要
    旨可參。查本案卷內之相關電話通訊監察，事前有獲得本院
    依法核發通訊監察書（參見警卷第25頁），取證程序未見違
    法情事；再本案卷內所附之通訊監察譯文表，雖未詳載制作
    之年、月、日及制作公務員所屬機關，與刑事訴訟法第39條
    規定之公文書應備程序未符，然就該譯文表觀之，已由制作
    人蓋用職章，且被告及選任辯護人復於本院準備程序中，檢
    察官引用該譯文表作為證據時，當庭表示「沒有意見，對於
    通訊監察譯文內容不爭執。」（參見本院卷第22頁背面），
    且於審理中經審判長提示並告以該譯文表要旨時，檢察官、
    被告及選任辯護人均當庭表示「沒有意見。」（參見本院卷
    第46頁），足見該部分譯文之真實性並無疑義，揆諸前開說
    明，本院因認卷附通訊監察譯文表應有證據能力。
貳、實體事項：
一、附表一各該編號所示被告潘永彬販賣第一級毒品海洛因或第
    二級毒品甲基安非他命與李文成、陳奇偉、吳水同、潘文習
    、陳飛宏、陶俊成及曾淑津等人共10次犯行，其中附表一編
    號1 至6 、8 至10部分之事實，業經被告迭於警詢、偵查、
    本院準備程序、審理中坦承不諱（警卷第3 至5 、8 頁，99
    年度偵字第8654號卷《下稱偵查卷》第19、20頁，本院卷第
    21頁背面、第40頁背面、第48頁背面），其餘附表一編號7
    部分之事實，亦據被告於本院準備程序及審理時供承不諱（
    本院卷第21頁背面、第40頁背面、第48頁背面），並有下開
    證據可資佐證，分述如下：
(一)附表一編號1、2所示販賣海洛因與李文成部分：
 1、上開2 次販賣海洛因犯行，業據證人李文成於警詢及偵查中
    證稱：伊係以0000000000號行動電話與被告聯繫購買海洛因
    ，伊曾於99年7 月3 日晚間10時左右，在屏東縣麟洛鄉○○
    ○路交流道下，向被告購買1 萬元之海洛因，另外伊亦曾於
    99 年7月5 日晚間10時許，在屏東市屏東夜市○○路橋下，
    向被告購買約1 萬3,000 元之海洛因等語明確（參見99年度
    他字第754 號卷《下稱他字卷》第92、121 頁），參之被告
    亦不諱言於附表一編號1 、2 所載之時間、地點，以附表一
    編號1 、2 所載之交易方式，販賣如附表一編號1 、2 所載
    數量、金額之海洛因與證人李文成（參見本院卷第21頁背面
    ），2 人就販賣海洛因構成要件之主要事實互核一致。又上
    開0000 000000 號行動電話係證人李文成所申請，於附表一
    編號1 、2 所示交易毒品日期仍在使用中等情，有前開行動
    電話通聯調閱查詢單在卷可憑（參見警卷第23頁）；再者，
    證人李文成分別以持用之上開行動電話於附表二編號1 、2
    所示99年7 月3 日晚間9 時6 分、10時4 、5 分、99年7 月
    5 日下午5 時37至39分撥打被告之0000000000號行動電話，
    2 人並有如附表二編號1 、2 所示交易毒品之通話內容乙情
    ，有通訊監察譯文表在卷可憑（參見他字卷第101 、102 頁
    ）；佐以證人李文成於99年8 月5 日為警採集尿液檢體送驗
    後，檢驗結果確呈嗎啡陽性反應，有屏東縣政府警察局刑事
    警察大隊毒品案件涉嫌人尿液採證編號姓名對照表及臺灣檢
    驗科技股份有限公司99年8 月19日出具之濫用藥物檢驗報告
    各1 份在卷可稽（參見警卷第29、31頁），顯見證人李文成
    確有施用海洛因惡習，有向被告購買海洛因毒品施用之需求
    ，益見證人李文成於警詢及偵查中證述：伊於上開時間向被
    告購買海洛因之證詞，應可採信。
 2、至附表一編號2 部分，證人李文成雖證稱伊係向被告購買1
    萬3,000 元之海洛因云云（參見他字卷第92頁背面），然與
    被告於警詢中供認該次販賣海洛因與李文成之數量、價格和
    99年7 月3 日均一樣，價格約1 萬元等語已有未合（參見警
    卷第3 頁背面），況證人李文成於警詢中復證稱：該次購買
    之數量和99年7 月3 日一樣，也是一半等語（參見他字卷第
    92頁背面），是依證人李文成所述，該次向被告購買海洛因
    之數量既然相同，審之該次向被告購買海洛因距前次僅2 天
    ，交易雙方亦屬相同，並就該次通訊監察譯文內容以觀，證
    人李文成復未向被告稱該次購買價格過貴而討價還價等情，
    當認該次購買價格亦為1 萬元始符常情，是被告該次係販賣
    1 萬元之海洛因與證人李文成，應堪認定；另證人李文成雖
    證稱伊99年7 月5 日係在屏東市屏東夜市附近陸橋下向被告
    購買海洛因云云（參見他字卷第92頁背面、第121 頁），惟
    被告當次係與99年7 月3 日相同地點即屏東縣麟洛鄉○○○
    路交流道下和證人李文成完成交易之情，業據被告於警詢中
    坦認不諱（參見警卷第3 頁背面），又酌以被告與證人李文
    成於99年7 月5 日下午5 時37分起之對話：「A （即被告）
    ：去哪？麟洛喔。B （即李文成）：嘿，我要過去喝那個。
    ……B ：你多久要來？A ：我馬上要過去了。」有前揭通訊
    監察譯文1 份附卷足佐（參見他字卷第102 頁），堪認該次
    係由被告將海洛因送往屏東縣麟洛鄉○○○路交流道下和證
    人李文成完成交易甚明。
 3、綜上，被告確實於附表一編號1 、2 所示之時間、地點販賣
    第一級毒品海洛因與證人李文成之事實，堪以認定。
(二)附表一編號3所示販賣甲基安非他命與陳奇偉部分：
    被告此部分販賣甲基安非他命犯行，業據證人陳奇偉於警詢
    及偵查中證稱：伊係以0000000000號行動電話撥打被告0000
    000000號行動電話聯繫購買甲基安非他命，伊於99年7 月3
    日下午4 時43分左右，在屏東縣新埤鄉萬安村某大樹下，曾
    向被告購買1,000 元之甲基安非他命0.2 公克等語綦詳（參
    見他字卷第127 、128 、152 頁），核與被告於本院準備程
    序中供承：伊確實於附表一編號3 所載之時間、地點，以附
    表一編號3 所載之交易方式，販賣如附表一編號3 所載數量
    、金額之甲基安非他命與陳奇偉等情相符（參見本院卷第21
    頁背面）。再者，上開0000000000號行動電話係陳奇偉所申
    請，於附表一編號3 所示交易毒品日期仍在使用中等情，有
    前開行動電話通聯調閱查詢單在卷可憑（參見他字卷第133
    頁）；而證人陳奇偉分別於附表二編號3 所示99年7 月3 日
    下午4 時29分、4 時44分撥打被告0000000000號行動電話，
    2 人並有如附表二編號3 所示買賣毒品之通話內容乙情，有
    通訊監察譯文表在卷可憑（參見他字卷第59、60頁）；另證
    人陳奇偉於99年8 月5 日為警採集尿液檢體送驗後，檢驗結
    果確呈甲基安非他命陽性反應，有屏東縣政府警察局刑事警
    察大隊毒品案件涉嫌人尿液採證編號姓名對照表及臺灣檢驗
    科技股份有限公司99年8 月19日出具之濫用藥物檢驗報告各
    1 份在卷可稽（參見他字卷第136 、158 頁），足見證人陳
    奇偉確有施用甲基安非他命之習慣，而有向被告購買甲基安
    非他命毒品施用之需求無訛。綜上，足認被告確實有於附表
    一編號3 所示時間、地點販賣甲基安非他命與證人陳奇偉之
    事實。
(三)附表一編號4所示販賣甲基安非他命與吳水同部分：
    被告該部分販賣甲基安非他命犯行，業據證人吳水同於警詢
    及偵查中證稱：伊係以0000000000號行動電話與被告聯繫購
    買甲基安非他命事宜，伊曾於99年6月30日下午3時22分許撥
    打被告行動電話聯繫後1 小時左右，在伊位於屏東縣潮州鎮
    ○○路7 號住處樓下，向被告購買2,000 元之甲基安非他命
    1 小包等語屬實（參見他字卷第163 、186 頁），核與被告
    於本院準備程序中供認：伊確實於附表一編號4 所載之時間
    、地點，以附表一編號4 所載交易方式，販賣如附表一編號
    4 所載數量、金額之甲基安非他命與吳水同等語吻合（參見
    本院卷第21頁背面）。又證人吳水同以上開持用之行動電話
    於附表二編號4 所示99年6 月30日下午3 時22分撥打被告之
    0000000000號行動電話，2 者並有如附表二編號4 所示交易
    毒品之通話內容一節，有通訊監察譯文表在卷可憑（參見他
    字卷第44頁背面），復參酌證人吳水同於99年8 月5 日為警
    採集尿液檢體送驗後，檢驗結果確呈甲基安非他命陽性反應
    ，有屏東縣政府警察局刑事警察大隊毒品案件涉嫌人尿液採
    證編號姓名對照表及臺灣檢驗科技股份有限公司99年8 月19
    日出具之濫用藥物檢驗報告各1 份在卷可稽（參見他字卷第
    171 、188 頁背面），足見證人吳水同確有施用甲基安非他
    命之劣習，而有向被告購買甲基安非他命毒品施用之需要，
    益證證人吳水同於警詢及偵查中證述：伊於上揭時間向被告
    購買甲基安非他命之所證，堪以採信。綜上被告之供述、證
    人吳水同之證詞、通訊監察譯文內容及前開臺灣檢驗科技股
    份有限公司99年8 月19日出具之濫用藥物檢驗報告等證據互
    核勾稽，可認被告果有於附表一編號4 所示時、地販賣第二
    級毒品甲基安非他命與證人吳水同之犯行。
(四)附表一編號5、6所示販賣甲基安非他命與潘文習部分：
    被告上開2 次販賣甲基安非他命之事實，業據證人潘文習於
    警詢及偵查中證稱：伊平時使用之手機號碼為0000000000號
    ，伊曾以該手機號碼與被告聯繫購買甲基安非他命，伊是因
    為工作壓力大，問被告有無毒品可施用，若被告說他那邊有
    ，伊就向他購買，印象中共向被告購買2 次，其中1 次係於
    99年7 月8 日晚間11時23分許，伊打電話與被告後半小時左
    右，在屏東縣潮州鎮九塊厝某大廟旁，向被告購買2,000 元
    之甲基安非他命1 小包，另1 次則是於99年7 月12日上午10
    時18分許，在伊村裡（按指屏東縣潮州鎮九塊厝）的窟頭交
    易，向被告購買1,000 元之甲基安非他命1 小包等語甚明（
    參見他字卷第112 、113 、122 頁），核與被告於本院準備
    程序中坦認：伊確實於附表一編號5 、6 所示之時間、地點
    ，以附表一編號5 、6 所示交易方式，販賣如附表一編號5
    、6 所示數量、金額之甲基安非他命與潘文習等語相互吻合
    （參見本院卷第21頁背面）。參之，證人潘文習分別於附表
    二編號5 、6 所示99年7 月8 日晚間11時6 至8 分、99年7
    月12日10時18分撥打被告0000000000號行動電話，雙方並有
    如附表二編號5 、6 所示交易毒品之通話內容乙節，有通訊
    監察譯文表在卷可憑（參見他字卷第72、88頁）；而被告經
    警提示上開通訊監察譯文後，於警詢中亦不諱言該2 通通訊
    監察譯文內容係伊與潘文習聯繫交易甲基安非他命內容等語
    綦詳（參見警卷第4 頁），是本院綜合上情相互勾稽，被告
    確於附表依編號5 、6 所示時間、地點分別販賣甲基安非他
    命與證人潘文習乙情，至屬灼然，堪認無誤。
(五)附表一編號7所示販賣海洛因與陳飛宏部分：
    被告此部分販賣海洛因之犯行，業據證人陳飛宏於警詢及偵
    查中證稱：伊係以持用之0000000000號行動電話與被告之00
    00000000號行動電話聯繫購買海洛因事宜，伊於99年6 月29
    日與被告之2 通電話通話內容係欲與被告聯繫購買毒品，通
    話內容中「81」代表3,000 元之海洛因，「41 」代表6,000
    元之海洛因，伊在電話中叫被告分成2 包「81」就是代表要
    向被告購買6,000 元之海洛因，被告在與伊通話後約20分鐘
    左右就將約定之海洛因送到屏東縣潮州鎮○○路上消防局前
    與伊等語明確（參見警卷第80、81頁，偵查卷第30、31頁）
    ，核與被告於本院準備程序中供承：伊確實於附表一編號7
    所載之時間、地點，以附表一編號7 所載交易方式，販賣如
    附表一編號7 所載數量、金額之海洛因與陳飛宏等語相符（
    參見本院卷第21頁背面）。又上開證人陳飛宏持以向被告聯
    繫購買毒品之0000000000號行動電話係證人陳飛宏所申請，
    於附表一編號7 所示交易毒品日期仍在使用中等情，有前揭
    行動電話通聯調閱查詢單在卷可憑（參見警卷第88頁），而
    證人陳飛宏以上開持用之行動電話於附表二編號7 所示99年
    6 月29日晚間7 時43、44分、7 時46分撥打被告使用之0000
    000000號行動電話，2 人並有如附表二編號7 所示交易毒品
    時間、地點、暗語、數量約定之對話內容乙節，有通訊監察
    譯文表在卷可憑（參見他字卷第41頁背面）。綜上，就被告
    之供述、證人陳飛宏之證詞、通聯調閱查詢單暨通訊監察譯
    文內容等資料勾稽比對，堪認被告果於附表一編號7 所載時
    、地販賣第一級毒品海洛因與證人陳飛宏之事實。
(六)附表一編號8所示販賣海洛因與陶俊成部分：
    被告該部分販賣海洛因之事實，業據證人陶俊成於警詢及偵
    查中證稱：伊係以0000000000號行動電話撥打被告持用之00
    00000000號行動電話聯繫購買海洛因，伊曾於99年7 月8 日
    與被告聯繫後，當日晚間9 時30分許，在屏東縣萬丹鄉○○
    ○路轉彎處向被告購買3,000 元、數量約0.3 公克之海洛因
    ，並當場交付現金與被告等語甚詳（參見警卷第100 頁，偵
    查卷第25、26頁），核與被告於本院準備程序中供承：伊確
    實於附表一編號8 所示之時間、地點，以附表一編號8 所示
    交易方式，販賣如附表一編號8 所示數量、金額之海洛因與
    陶俊成等語相符（參見本院卷第21頁背面）。又上列證人陶
    俊成持向被告聯絡交易毒品之0000000000號行動電話係證人
    陶俊成所申請，於附表一編號8 所示交易毒品日期仍在使用
    中等情，有前開行動電話基本資料查詢表在卷足憑（參見警
    卷第10 3頁），而證人陶俊成使用上開行動電話於附表二編
    號8 所載99年7 月8 日晚間9 時8 至10分、9 時18分撥打被
    告持用之0000000000號行動電話，雙方並有如附表二編號8
    所示約定交易毒品地點、數量之通話內容乙情，有通訊監察
    譯文表附卷可證（參見他字卷第70頁背面）。綜合上開被告
    之供述、證人陶俊成之證詞、行動電話基本資料查詢表暨通
    訊監察譯文內容等資料互核勾稽，被告確實於附表一編號8
    所示時間、地點販賣第一級毒品海洛因與證人陶俊成乙節，
    至為灼然，資可認定。
(七)附表一編號9 所示販賣甲基安非他命及附表一編號10所示販
    賣海洛因與曾淑津部分：
 1、被告該2 次販賣甲基安非他命及海洛因之事實，業據證人曾
    淑津於警詢中證稱：伊都是以0000000000號行動電話撥打被
    告0000000000號行動電話聯繫購買毒品，伊曾於99年7 月3
    日與被告聯繫後，於當日晚間8 時多，在屏東縣潮州鎮○○
    路口，向被告購買重量含袋重0.4 公克、1,000 元之甲基安
    非他命，另伊於99年7 月5 日先與被告聯絡後，於同日10時
    多，在上開相同地點，向被告購得含袋重0.2 公克、1,000
    元之海洛因，伊與被告都是面對面交易，伊都是交付千元紙
    鈔與被告等語明確（參見警卷第115 至117 頁），核與被告
    於本院準備程序中供認：伊確實於附表一編號9 、10所列時
    間、地點，以附表一編號9 、10所列交易方式，販賣如附表
    一編號9 、10所列數量、金額之甲基安非他命及海洛因與曾
    淑津等語相符（參見本院卷第21頁背面）。參以上開證人曾
    淑津持以向被告聯繫購買毒品之0000000000號行動電話係證
    人曾淑津所申請，於附表一編號9 、10所載交易毒品日期仍
    在使用中等情，有前開行動電話通聯調閱查詢單在卷可憑（
    參見警卷第122 頁），且證人曾淑津於附表二編號9 、10所
    示99年7 月3 日下午6 時11、12分、99年7 月5 日8 時56、
    57分撥打被告持用之0000000000號行動電話，2 人並有如附
    表二編號9 、10所示交易毒品之通話內容乙情，有通訊監察
    譯文表在卷可憑（參見他字卷第60、65頁），益見證人曾淑
    津於警詢中證稱伊與被告電話聯繫後向被告購買甲基安非他
    命及海洛因之證詞，應可採信。
 2、至證人曾淑津於警詢中雖證稱附表一編號9 所示部分，係向
    被告購買重量0.4 公克之甲基安非他命云云（參見警卷第11
    7 頁），惟被告於警詢中則供稱：伊該次係販賣0.2 公克之
    甲基安非他命與曾淑津等語明確（參見警卷第8 頁背面），
    而被告附表一編號3 、6 所示販賣與陳奇偉及潘文習之甲基
    安非他命1,000 元數量均為0.2 公克，業如前述，本院衡酌
    被告該2 次犯行和販賣與曾淑津之該次犯行均係在99年7 月
    初，卷內亦無證據顯示被告與證人曾淑津有何特殊情誼，自
    無以較便宜價格販賣與證人曾淑津之理，被告前開所供當較
    為可採，應認被告該次係販賣重量0.2 公克之甲基安非他命
    與證人曾淑津，附此敘明。
 3、從而，被告確於附表一編號9 、10所載時間、地點分別販賣
    甲基安非他命及海洛因與證人曾淑津一情，灼然明確，堪認
    無疑。
(八)按販賣毒品罪之所謂「意圖」，即犯罪之目的，原則上不以
    發生特定結果為必要，且只需有營利之意圖為已足，不須買
    賤賣貴而從中得利為必要，最高法院97年度台上字第2109號
    判決意旨可資參照。次按販賣毒品之所謂販賣行為，須行為
    人主觀上有營利意圖，且客觀上有販入或賣出毒品行為，即
    足構成，至於實際上是否已經獲利，則非所問；必也始終無
    營利之意思，而以原價或低於原價有償讓與他人，方難謂為
    販賣行為，而僅得以轉讓罪論處，最高法院93年度台上字第
    1651號判決要旨可供參照。又販賣甲基安非他命毒品本無一
    定價格，各次買賣之價格，當亦各有差異，隨供需雙方之資
    力、關係之深淺、需求之數量、貨源之充裕與否、販賣者對
    於資金之需求如何即殷切與否，以及政府查緝之態度，進而
    為各種不同之風險評估，而為機動性之調整，是其價格標準
    ，自非一成不變，且販賣者從各種「價差」或「量差」或係
    「純度」謀取利潤方式，或有差異，然其所圖利益之非法販
    賣行為目的，則屬相同，並無二致。查被告於本院準備中自
    承：伊販賣甲基安非他命或海洛因所賺取之差價為供自己施
    用之數量等語，又衡以販賣、轉讓及持有第一級毒品海洛因
    及第二級毒品甲基安非他命均係違法行為，非可公然為之，
    復經政府懸為禁令嚴加取締，苟其無利可圖，當無甘冒刑事
    訴追風險而從事買賣第一級毒品海洛因及第二級毒品甲基安
    非他命之理，是被告出賣海洛因及甲基安非他命，既已從中
    賺取毒品供己施用圖利以作為利潤，據上諸端，堪認被告主
    觀上係為圖謀賣出毒品可獲供己施用毒品之利益，而為販毒
    犯行，足徵渠主觀上有營利意圖，要無疑義。
(九)是綜上事證參互析之，應認被告自白與事實相符，可以採信
    。本件事證至為明確，被告犯行堪以認定，應依法論科。
三、論罪部分：
(一)按海洛因、甲基安非他命分屬毒品危害防制條例第2條第2項
    第1 款、第2 款所定之第一級毒品、第二級毒品，不得持有
    、販賣。核被告潘永彬如附表一編號1 、2 、7 、8 、10所
    為，均係犯毒品危害防制第4 條第1 項之販賣第一級毒品罪
    ，如附表一編號3 至6 、9 所為，均係犯毒品危害防制條例
    第4 條第2 項之販賣第二級毒品罪，被告於前述各罪販賣前
    分別持有海洛因、甲基安非他命，其持有海洛因、甲基安非
    他命之低度行為應分別為販賣第一、二級毒品之高度行為所
    吸收，均不另論罪。再被告所犯前開10罪間，犯意各別，行
    為互殊，應予分論併罰。
(二)被告及辯護人固均主張本案如附表一所示之各次犯行均符合
    毒品危害防制條例第17條第2 項減刑之規定等語，惟按毒品
    危害防制條例第17條第2 項規定：「犯第四條至第八條之罪
    於偵查及審判中均自白者，減輕其刑。」係指偵查及審判中
    均有自白而言；所謂自白，乃被告對自己犯罪事實之全部或
    主要部分，為肯定供述之意，最高法院99年度台上字第110
    、2455號判決要旨可資參照。又按毒品危害防制條例第17條
    第2 項之規定，旨在獎勵犯罪人之悛悔，同時使偵查或審判
    機關易於發現真實，以利毒品查緝，俾收防制毒品危害之效
    ；故不論該被告之自白，係出於自動或被動、簡單或詳細、
    一次或多次，並其自白後有無翻異，苟其於偵查及審判中均
    有自白，即應依法減輕其刑，最高法院98年度台上字第6928
    號判決意旨可供參照。查被告就附表一編號1 至6 、8 至10
    所示之9 次犯罪，於偵查中及本院審理時均曾自白犯罪，業
    如前述，均依毒品危害防制條例第17條第2 項規定，減輕其
    刑；至如附表編號7 所示販賣第一級毒品海洛因與陳飛宏部
    分，被告雖於本院準備程序及審理時均自白犯行，已如前述
    ，然其於檢察官100 年1 月21日偵訊時，經檢察官當庭提示
    其與陳飛宏於99年6 月29日通訊監察譯文供其閱覽後，仍供
    稱：伊不認識陳飛宏，也忘記有無與他交易毒品，至於陳飛
    宏說伊曾販賣海洛因給他，伊沒有印象等語（參見偵查卷第
    20頁），顯然被告並未就其被訴之該部分犯罪事實為供認，
    或對犯罪構成要件事實全部或主要部分為肯定供述，該部分
    犯行與偵查中自白犯行之要件未符，自無從得減刑之寬典，
    被告及辯護人該部分主張，容有未恰，附此敘明。
(三)被告雖稱伊於警詢中曾供出上游之手機號碼與承辦警員云云
    ，應係主張得適用毒品危害防制條例第17條第1 項之規定減
    輕其刑，惟按毒品危害防制條例第17條第1 項所稱「供出毒
    品來源，因而查獲」，係指被告供出毒品來源之相關資料（
    例如上手之姓名、年籍、住居所或其他足資辨別之特徵等）
    ，使有調查或偵查犯罪職權之公務員（下稱檢警人員）因而
    對之發動調查或偵查並進而破獲者而言。申言之，被告「供
    出毒品來源」，與檢警人員對之發動調查或偵查並因而破獲
    之間，必須具有先後且相當之因果關係，最高法院著有99年
    度台上字第5483號判決要旨可參。經查，本院函詢屏東縣政
    府警察局本案是否因被告供出上游手機而查獲其他共犯或正
    犯之結果，該局答覆略稱：被告於警方詢問過程中，雖向警
    員告知其手機所儲存之上游毒販門號，但被告並未指證向上
    游毒販購買毒品之時間、地點、金額、數量及過程，因而警
    方難以據此聲請通訊監察進而追查偵辦乙節，有該局100 年
    7 月15日屏警刑民B 字第1000037765號函暨所附職務報告在
    卷可查（參見本院卷第30、31頁），是本案迄今尚無檢警據
    被告供出毒品來源，因而查獲其他正犯或共犯之情事，此外
    ，亦無任何證據證明，有因被告供述而查出本件販賣毒品來
    源因而查獲之情，揆諸前開說明，自無毒品危害防制條例第
    17條第1 項減免其刑規定之適用，被告認本案得適用毒品危
    害防制條例第17條第1 項之規定減輕其刑，容有誤會，併予
    敘明。
(四)按刑事審判旨在實現刑罰權之分配的正義，故法院對有罪被
    告之科刑，應符合罪刑相當之原則，使輕重得宜，罰當其罪
    ，以契合社會之法律感情，此所以刑法第57條明定科刑時應
    審酌一切情狀，尤應注意該條所列10款事項以為科刑輕重之
    標準，並於同法第59條賦予法院以裁量權，如認「犯罪之情
    狀可憫恕，認科以最低度刑仍嫌過重者，得酌量減輕其刑」
    ，俾使法院就個案之量刑，能斟酌至當。而刑法第59條規定
    所謂「犯罪之情狀」，應審酌其犯罪有無可憫恕之事由，即
    有無特殊之原因與環境，在客觀上足以引起一般同情，以及
    宣告法定低度刑，是否猶嫌過重等，以為判斷，最高法院38
    年台上字第16號、45年台上字第1165號、51年台上字第899
    號判例意旨可參。本院審酌販賣第一級毒品罪之法定刑為「
    死刑、無期徒刑」，販賣第二級毒品罪之法定刑為「無期徒
    刑或七年以上有期徒刑」，然同為販賣毒品之人，其原因動
    機不一，犯罪情節未必盡同，或有大盤毒梟者，亦有中、小
    盤之分，甚或僅止於吸毒者友儕間為求互通有無之有償轉讓
    者亦有之，其販賣行為所造成危害社會之程度自屬有異，法
    律科處此類犯罪，所設之法定最低本刑卻同為「無期徒刑」
    及「七年以上有期徒刑」。於此情形，倘依其情狀處以較輕
    微刑度，即足以懲儆，並可達防衛社會之目的者，自非不可
    依客觀之犯行與主觀之惡性二者加以考量其情狀，是否有可
    憫恕之處，適用刑法第59條之規定酌量減輕其刑，期使個案
    裁判之量刑，能斟酌至當，符合比例原則。查被告販賣第一
    級毒品海洛因或第二級毒品甲基安非他命與如附表一所示李
    文成等購毒者之數量均甚微，圖得之利益非鉅，所為與販賣
    毒品數量達數公斤以上嚴重危害社會治安情形尚有所別，兼
    以本案之零星交易，其惡性核與大量走私進口或長期販賣毒
    品所謂「大盤」、「中盤」之毒梟有間，倘不論其情節輕重
    ，一律處以販賣第一級毒品罪之最低法定本刑「無期徒刑」
    或販賣第二級毒品罪之最低法定本刑「七年以上有期徒刑」
    之刑，誠屬情輕法重，難謂符合罪刑相當性及比例原則，更
    無從與大毒梟之惡性區隔，是本院審認被告本案犯罪情狀，
    在客觀上足以引起一般人同情，情節尚堪憫恕，乃就其所犯
    附表一編號7 所示販賣第一級毒品罪，依刑法第59條規定，
    酌量減輕其刑。另被告所犯附表一編號1 至6 、8 至10所示
    犯行雖有毒品危害防制條例第17條第2 項所規定減輕其刑事
    由，然因販賣第一級毒品罪及販賣第二級毒品罪之法定最低
    本刑分別為「無期徒刑」、「七年以上有期徒刑」，罪責甚
    重，是類似本案被告犯罪情節者，法院多會援引刑法第59條
    規定減輕其刑，若謂被告因有其他減輕其刑之事由，即認無
    須援引刑法第59條規定酌減其刑，則將實質上造成無論有無
    毒品危害防制條例第17條第2 項規定之減輕其刑事由存在，
    法院所得科刑範圍均屬相同之不合理情狀，而與毒品危害防
    制條例第17條第2 項為使相關訴訟程序盡早確定以開啟行為
    人自新之路之立法目的相左。因此本院認於本案中，並不因
    被告就附表一編號1 至6 、8 至10所示犯行有毒品危害防制
    條例第17條第2 項規定之減輕其刑事由存在，即可認無再依
    刑法第59條規定，酌減其刑之必要，爰審酌被告附表一編號
    1 至6 、8 至10所示犯行，依其犯罪情況，認本案此部分各
    犯行縱經毒品危害防制條例第17條第2 項減刑後，亦難謂無
    情輕法重之憾，衡情不無可憫，認科以最低度刑，仍嫌過重
    ，就其所為此部分各犯行，亦均依刑法第59條、第60條規定
    ，酌量減輕其刑，並遞減輕之。
(五)爰審酌被告明知毒品戕害身心甚為嚴重，竟分別多次非法販
    賣海洛因及甲基安非他命供他人施用以牟取利益，不僅戕害
    他人身心健康，亦造成社會秩序之潛在危險性，所為尚屬可
    議，惟念及被告於犯罪後尚知坦承犯行，並考量其販賣甲基
    安非他命之次數雖多，然每次販賣數量及販賣所得利益非鉅
    ，兼衡其犯罪之動機、目的、手段、生活狀況及智識程度等
    一切情狀，分別量處如附表二所示之刑，並依法定其應執行
    之刑，以資懲儆。
(六)按毒品危害防制條例第19條第1 項規定，犯販賣、運輸毒品
    罪者，其犯罪所得之財物，均沒收之，係採義務沒收主義，
    故其犯罪所得之對價，不問其中成本若干，利潤多少，均應
    全部諭知沒收，以貫徹政府查禁煙毒之決心，並符立法本旨
    ，最高法院95年度台上字第3133號、第2916號、96年度台上
    字第2331號判決意旨參照。經查，被告如附表一所示各次販
    賣毒品之犯罪所得，雖均未經扣案，然該等對價即為被告犯
    毒品危害防制條例第4 條第1 項、第2 項等罪所得之財物，
    依上開說明，仍應依毒品危害防制條例第19條第1 項之規定
    於各次販賣第一級毒品罪及販賣第二級毒品罪之主文項下宣
    告沒收，如全部或一部不能沒收時，以其財產抵償之。
(七)毒品危害防制條例第19條第1 項規定：犯第4 條之罪者，其
    供犯罪所用或因犯罪所得之財物，均沒收之，如全部或一部
    不能沒收時，追徵其價額或以其財產抵償之。但該條項並無
    如同條例第18條第1 項所定「不問屬於犯人與否，沒收之」
    之明文，自屬相對沒收主義之立法。是其應沒收之物，應以
    屬被告所有者為限。又該規定所稱「追徵其價額」者，係指
    所沒收之物為金錢以外之其他財物而無法沒收時，應追徵其
    價額，使其繳納與原物相當之價額。如所得財物為金錢而無
    法沒收時，始應以其財產抵償之，最高法院95年度台上字第
    305 號判決意旨參照。查門號0000000000號行動電話機具及
    SIM 卡，雖係被告供本案販賣毒品聯繫之用，惟均未扣案，
    且被告供稱該門號為不詳真實姓名年籍之友人交予其使用（
    參見本院卷第21頁背面），再依卷附調閱門號資料查詢表所
    載該門號申辦人係陳琮豪，而非被告，本案亦查無積極證據
    足資證明上開行動電話機具及SIM 卡屬被告所有，爰不為沒
    收之諭知，併此敘明。
據上論斷，應依刑事訴訟法第299 條第1 項前段，毒品危害防制
條例第4 條第1 項、第2 項、第17條第2 項、第19條第1 項，刑
法第11條、第59條、第60條、第51條第5 款，判決如主文。
本案經檢察官陳立興到庭執行職務。
中    華    民    國   100    年    8     月    24    日
                  刑事第五庭  審判長法  官  林家聖
                                    法  官  黃柏霖
                                    法  官  謝濰仲
以上正本證明與原本無異。
如不服本判決應於收受判決後10日內向本院提出上訴書狀，並應
敘述具體理由；其未敘述上訴理由者，應於上訴期間屆滿後20日
內向本院補提理由書（均須按他造當事人之人數附繕本）「切勿
逕送上級法院」。
中    華    民    國   100    年    8     月    24    日
                                    書記官  黃美玲
附錄本案論罪科刑法條全文：
毒品危害防制條例第4條第1項、第2項
製造、運輸、販賣第一級毒品者，處死刑或無期徒刑；處無期徒
刑者，得併科新臺幣2 千萬元以下罰金。
製造、運輸、販賣第二級毒品者，處無期徒刑或7 年以上有期徒
刑，得併科新臺幣1 千萬元以下罰金。
附表一：
┌──┬───┬───┬────┬────┬─────────────┬────┐
│編號│購毒者│交易時│交易地點│毒品種類│交      易      方      式│所犯法條│
│    │      │間    │        │、數量及│                          │        │
│    │      │      │        │金額    │                          │        │
├──┼───┼───┼────┼────┼─────────────┼────┤
│ 1  │李文成│99 年7│屏東縣麟│海洛因約│李文成以持用之0000000000號│毒品危害│
│    │      │月3 日│洛鄉麟洛│半錢、1 │行動電話與潘永彬使用之0981│防制條例│
│    │      │晚間10│交流道附│萬元    │297483號行動電話聯繫購買海│第4 條第│
│    │      │時5 分│近      │        │洛因事宜後，潘永彬於左列時│1項     │
│    │      │後某時│        │        │、地，交付左開數量之海洛因│        │
│    │      │      │        │        │與李文成，並當場收受價金而│        │
│    │      │      │        │        │完成交易。                │        │
├──┼───┼───┼────┼────┼─────────────┼────┤
│ 2  │同上  │99 年7│同上    │同上    │李文成以持用之0000000000號│同上    │
│    │      │月5 日│        │        │行動電話與潘永彬使用之0981│        │
│    │      │晚間10│        │        │297483號行動電話聯絡購買海│        │
│    │      │時許  │        │        │洛因事宜後，潘永彬於左列時│        │
│    │      │      │        │        │、地，交付左開數量之海洛因│        │
│    │      │      │        │        │與李文成，並當場收受價金而│        │
│    │      │      │        │        │完成交易。                │        │
├──┼───┼───┼────┼────┼─────────────┼────┤
│ 3  │陳奇偉│99 年7│屏東縣新│甲基安非│陳奇偉以持用之0000000000號│毒品危害│
│    │      │月3 日│埤鄉萬安│他命1 小│行動電話與潘永彬使用之0981│防制條例│
│    │      │下午4 │村某處大│包（約0.│297483號行動電話聯繫購買甲│第4 條第│
│    │      │時44分│樹下    │2公克） │基安非他命事宜後，潘永彬於│2 項    │
│    │      │許後某│        │、1,000 │左列時、地，交付左開數量之│        │
│    │      │時    │        │元      │甲基安非他命與陳奇偉，並當│        │
│    │      │      │        │        │場收受價金而完成交易。    │        │
├──┼───┼───┼────┼────┼─────────────┼────┤
│ 4  │吳水同│99 年6│吳水同位│甲基安非│吳水同以持用之0000000000號│毒品危害│
│    │      │月30日│於屏東縣│他命1 小│行動電話與潘永彬使用之0981│防制條例│
│    │      │下午4 │潮州鎮志│包（約0.│297483號行動電話聯絡購買甲│第4 條第│
│    │      │時許  │成路7 號│3 公克）│基安非他命事宜後，潘永彬於│2 項    │
│    │      │      │住處樓下│、2,000 │左列時、地，交付左開數量之│        │
│    │      │      │        │元      │甲基安非他命與吳水同，並當│        │
│    │      │      │        │        │場收受價金而完成交易。    │        │
├──┼───┼───┼────┼────┼─────────────┼────┤
│ 5  │潘文習│99年7 │屏東縣潮│甲基安非│潘文習以持用之0000000000號│毒品危害│
│    │      │月8 日│州鎮九塊│他命1 小│行動電話與潘永彬使用之0981│防制條例│
│    │      │晚間11│厝某處大│包（約0.│297483號行動電話聯繫購買甲│第4 條第│
│    │      │時6 分│廟旁    │3 公克）│基安非他命事宜後，潘永彬於│2 項    │
│    │      │後某時│        │、2,000 │左列時、地，交付左開數量之│        │
│    │      │      │        │元      │甲基安非他命與潘文習，並當│        │
│    │      │      │        │        │場收受價金而完成交易。    │        │
├──┼───┼───┼────┼────┼─────────────┼────┤
│ 6  │同上  │99 年7│屏東縣潮│甲基安非│潘文習以持用之0000000000號│毒品危害│
│    │      │月12日│州鎮九塊│他命1 小│行動電話與潘永彬使用之0981│防制條例│
│    │      │10時18│厝某窟頭│包（約0.│297483號行動電話聯絡購買甲│第4 條第│
│    │      │分後某│        │2 公克）│基安非他命事宜後，潘永彬於│2 項    │
│    │      │時    │        │、1,000 │左列時、地，交付左開數量之│        │
│    │      │      │        │元      │甲基安非他命與潘文習，並當│        │
│    │      │      │        │        │場收受價金而完成交易。    │        │
├──┼───┼───┼────┼────┼─────────────┼────┤
│ 7  │陳飛宏│99 年6│屏東縣潮│海洛因四│陳飛宏以持用之0000000000號│毒品危害│
│    │      │月29日│州鎮文化│分之一錢│行動電話與潘永彬使用之0981│防制條例│
│    │      │晚間8 │路119 號│、6,000 │297483號行動電話聯繫購買海│第4 條第│
│    │      │時許  │消防隊外│元      │洛因事宜後，潘永彬於左列時│1 項    │
│    │      │      │        │        │、地，交付左開數量之海洛因│        │
│    │      │      │        │        │與陳飛宏，並當場收受價金而│        │
│    │      │      │        │        │完成交易。                │        │
├──┼───┼───┼────┼────┼─────────────┼────┤
│ 8  │陶俊成│99 年7│屏東縣萬│海洛因0.│陶俊成以持用之0000000000號│毒品危害│
│    │      │月8 日│丹鄉外環│4 公克、│行動電話與潘永彬使用之0981│防制條例│
│    │      │晚間9 │道路轉彎│3,000元 │297483號行動電話聯絡購買海│第4 條第│
│    │      │時30分│處某檳榔│        │洛因事宜後，潘永彬於左列時│1 項    │
│    │      │許    │攤附近  │        │、地，交付左開數量之海洛因│        │
│    │      │      │        │        │與陶俊成，並當場收受價金而│        │
│    │      │      │        │        │完成交易。                │        │
├──┼───┼───┼────┼────┼─────────────┼────┤
│ 9  │曾淑津│99年7 │屏東縣潮│甲基安非│曾淑津以持用之0000000000號│毒品危害│
│    │      │月3 日│州鎮吉祥│他命1 小│行動電話與潘永彬使用之0981│防制條例│
│    │      │晚間8 │路口    │包（約0.│297483號行動電話聯繫購買甲│第4 條第│
│    │      │時餘  │        │2 公克）│基安非他命事宜後，潘永彬於│2 項    │
│    │      │      │        │、1,000 │左列時、地，交付左開數量之│        │
│    │      │      │        │元      │甲基安非他命與曾淑津，並當│        │
│    │      │      │        │        │場收受價金而完成交易。    │        │
├──┼───┼───┼────┼────┼─────────────┼────┤
│ 10 │同上  │99年7 │同上    │海洛因0.│曾淑津以持用之0000000000號│毒品危害│
│    │      │月5 日│        │2公克、1│行動電話與潘永彬使用之0981│防制條例│
│    │      │10時餘│        │,000元  │297483號行動電話聯絡購買海│第4 條第│
│    │      │      │        │        │洛因事宜後，潘永彬於左列時│1 項    │
│    │      │      │        │        │、地，交付左開數量之海洛因│        │
│    │      │      │        │        │與曾淑津，並當場收受價金而│        │
│    │      │      │        │        │完成交易。                │        │
└──┴───┴───┴────┴────┴─────────────┴────┘
附表二：
┌──┬─────────┬──────────────┬───────────┐
│編號│犯 罪 事 實       │通  訊  監  察  譯  文 內 容│所犯罪名及宣告刑（含主│
│    │                  │                            │刑、從刑）            │
├──┼─────────┼──────────────┼───────────┤
│ 1  │附表一編號1所載   │(1)99/07/03（2106）          │潘永彬販賣第一級毒品，│
│    │                  │  潘：喂。                  │處有期徒刑捌年陸月。未│
│    │                  │  李：你要拿幾包駱駝的給我。│扣案之販賣第一級毒品所│
│    │                  │  潘：那個喔。              │得新臺幣壹萬元沒收，如│
│    │                  │  李：是，不然我沒有咧。    │全部或一部不能沒收時，│
│    │                  │  潘：好拉，你這樣還要等我在│以其財產抵償之。      │
│    │                  │      那裡叫人過去拿拉。    │                      │
│    │                  │  李：不然10點好嗎？        │                      │
│    │                  │  潘：好拉。                │                      │
│    │                  │  李：喔好。                │                      │
│    │                  │(2)99/07/03（2204）          │                      │
│    │                  │  潘：喂。                  │                      │
│    │                  │  李：喂，你還沒有來喔。    │                      │
│    │                  │  潘：有拉要過去了，現在在等│                      │
│    │                  │      「糖拉」。            │                      │
│    │                  │  李：有喔，你來不就11點了。│                      │
│    │                  │  潘：不會拉。              │                      │
│    │                  │  李：嘿。                  │                      │
│    │                  │  潘：我現在要過去了。      │                      │
├──┼─────────┼──────────────┼───────────┤
│ 2  │附表一編號2所載   │99/07/05 （1737）           │潘永彬販賣第一級毒品，│
│    │                  │潘：喂！                    │處有期徒刑捌年陸月。未│
│    │                  │李：啊你現在有空嗎？        │扣案之販賣第一級毒品所│
│    │                  │潘：有啦。                  │得新臺幣壹萬元沒收，如│
│    │                  │李：啊你都在等我而已。      │全部或一部不能沒收時，│
│    │                  │潘：幹！沒我要等誰。我都嘛等│以其財產抵償之。      │
│    │                  │    你而已。                │                      │
│    │                  │李：啊沒有你現在來啊。      │                      │
│    │                  │潘：去哪。麟洛喔？          │                      │
│    │                  │李：嘿。我要過去那喝那個？  │                      │
│    │                  │潘：好啦。啊你上次還1000呢？│                      │
│    │                  │李：摘啦。我不會欠你。是不是│                      │
│    │                  │    2萬啦加那1千是不2萬1啦。│                      │
│    │                  │    啊2萬我如果還要一半石頭 │                      │
│    │                  │    你要算多少？            │                      │
│    │                  │潘：嘿25啦。                │                      │
│    │                  │李：啊嘿有和上次一樣嗎？    │                      │
│    │                  │潘：不一樣。                │                      │
│    │                  │李：有咖好嗎？              │                      │
│    │                  │潘：有啦。                  │                      │
│    │                  │李：你多久要來？            │                      │
│    │                  │潘：我馬上要過去了。        │                      │
│    │                  │李：馬上是幾點？            │                      │
│    │                  │潘：差不多6點到那。         │                      │
│    │                  │李：你說的喔。好。          │                      │
│    │                  │潘：好。                    │                      │
├──┼─────────┼──────────────┼───────────┤
│ 3  │附表一編號3所載   │(1)99/07/03(1629)            │潘永彬販賣第二級毒品，│
│    │                  │  潘：喂。                  │處有期徒刑貳年。未扣案│
│    │                  │  陳：喂，沒有我以為我按到真│之販賣第二級毒品所得新│
│    │                  │      仔那裡。              │臺幣壹仟元沒收，如全部│
│    │                  │  潘：你是誰？              │或一部不能沒收時，以其│
│    │                  │  陳：我維仔。              │財產抵償之。          │
│    │                  │  潘：怎樣？                │                      │
│    │                  │  陳：你是否有在那邊？      │                      │
│    │                  │  潘：沒有咧。              │                      │
│    │                  │  陳：有喔。                │                      │
│    │                  │  潘：要做什麼？            │                      │
│    │                  │  陳：沒有拉，要「女生」拉，│                      │
│    │                  │      喂。                  │                      │
│    │                  │  潘：要怎樣的？            │                      │
│    │                  │  陳：4號拉，先用一個5好不好│                      │
│    │                  │      ？                    │                      │
│    │                  │  潘：要過去那裡？          │                      │
│    │                  │  陳：嘿，我知道拉，嘿，好。│                      │
│    │                  │  潘：啥。                  │                      │
│    │                  │  陳：我知道拉。            │                      │
│    │                  │  潘：之前那裡嗎？          │                      │
│    │                  │  陳：那一邊拉。            │                      │
│    │                  │  潘：之前叫你去那裡嗎？    │                      │
│    │                  │  陳：嘿拉對。              │                      │
│    │                  │  潘：好拉好。              │                      │
│    │                  │  陳：好。                  │                      │
│    │                  │(2)99/07/03(1644)            │                      │
│    │                  │  潘：喂。                  │                      │
│    │                  │  陳：喂我到了。            │                      │
│    │                  │  潘：你在那檳榔攤了嗎？    │                      │
│    │                  │  陳：嘿。                  │                      │
│    │                  │  潘：你看到對面來有沒有。  │                      │
│    │                  │  陳：嘿。                  │                      │
│    │                  │  潘：你看見一叢，那裡對面有│                      │
│    │                  │      條路有一叢大叢榕樹有看│                      │
│    │                  │      到嗎？                │                      │
│    │                  │  陳：嘿。                  │                      │
│    │                  │  潘：那條路，你騎到這裡來。│                      │
│    │                  │  陳：嘿。                  │                      │
├──┼─────────┼──────────────┼───────────┤
│ 4  │附表一編號4所載   │99/06/30（1522）            │潘永彬販賣第二級毒品，│
│    │                  │潘：喂！                    │處有期徒刑貳年貳月。未│
│    │                  │吳：我等拿錢過去給你。      │扣案之販賣第二級毒品所│
│    │                  │潘：好。                    │得新臺幣貳仟元沒收，如│
│    │                  │吳：阿拿一些給我喔。        │全部或一部不能沒收時，│
│    │                  │潘：好啦。                  │以其財產抵償之。      │
│    │                  │吳：沒有光華不知跟我安排初幾│                      │
│    │                  │    要驗尿。                │                      │
│    │                  │潘：好啦。                  │                      │
│    │                  │                            │                      │
│    │                  │                            │                      │
├──┼─────────┼──────────────┼───────────┤
│ 5  │附表一編號5所載   │(1)99/07/08（2306）          │潘永彬販賣第二級毒品，│
│    │                  │  潘：你要叫我下去嗎？      │處有期徒刑貳年貳月。未│
│    │                  │  習：是。                  │扣案之販賣第二級毒品所│
│    │                  │  潘：要晚上還是明天。      │得新臺幣貳仟元沒收，如│
│    │                  │  習：晚上就好。            │全部或一部不能沒收時，│
│    │                  │  潘：啊要安那。            │以其財產抵償之。      │
│    │                  │  習：都好啦。              │                      │
│    │                  │  潘：卡都好？嘿是你的權利，│                      │
│    │                  │      啊 那不是你的權利你就 │                      │
│    │                  │      不要。                │                      │
│    │                  │  習：先拿兩張給我。        │                      │
│    │                  │  潘：兩張是嗎？。          │                      │
│    │                  │  習：是。                  │                      │
│    │                  │  潘：好啦。                │                      │
│    │                  │  習：好好。                │                      │
│    │                  │(2)99/07/08（2306）          │                      │
│    │                  │  習：喂。                  │                      │
│    │                  │  潘：你要出來，阿是安怎？  │                      │
│    │                  │  習：等下我跟你過輝仔那裡坐│                      │
│    │                  │      那裡。                │                      │
│    │                  │  潘：在窟頭。              │                      │
│    │                  │  習：好好好。              │                      │
├──┼─────────┼──────────────┼───────────┤
│ 6  │附表一編號6所載   │99/07/12（1018）            │潘永彬販賣第二級毒品，│
│    │                  │潘：達叔。                  │處有期徒刑貳年。未扣案│
│    │                  │習：喂。                    │之販賣第二級毒品所得新│
│    │                  │潘：什麼？                  │臺幣壹仟元沒收，如全部│
│    │                  │習：是，你在那裡？          │或一部不能沒收時，以其│
│    │                  │潘：我在外面咧。            │財產抵償之。          │
│    │                  │習：外面，喔等一下如果有過來│                      │
│    │                  │    ，拿進小我咧，先拿1000元│                      │
│    │                  │    給我，啥。              │                      │
│    │                  │潘：好拉好。                │                      │
│    │                  │習：好。                    │                      │
├──┼─────────┼──────────────┼───────────┤
│ 7  │附表一編號7所載   │(1)99/06/29（1943）          │潘永彬販賣第一級毒品，│
│    │                  │  潘：喂！你打給我嗎。      │處有期徒刑拾伍年陸月。│
│    │                  │  飛：嘿嘿？                │未扣案之販賣第一級毒品│
│    │                  │  潘：要做什麼？            │所得新臺幣陸仟元沒收，│
│    │                  │  飛：沒阿。用一個41喔。    │如全部或一部不能沒收時│
│    │                  │  潘：安捏喔。要過去哪。    │，以其財產抵償之。    │
│    │                  │  飛：一樣阿。看是哪。消防隊│                      │
│    │                  │      喔。                  │                      │
│    │                  │  潘：好啦。等一下。我到了打│                      │
│    │                  │      電話給你。            │                      │
│    │                  │  飛：哥阿。甘ㄟ超過15分。  │                      │
│    │                  │  潘：不會啦。              │                      │
│    │                  │(2)99/06/29（1946）          │                      │
│    │                  │  潘：喂！                  │                      │
│    │                  │  飛：哥阿。你幫我分成2 個81│                      │
│    │                  │      的。                  │                      │
│    │                  │  潘：好。                  │                      │
├──┼─────────┼──────────────┼───────────┤
│ 8  │附表一編號8所載   │(1)99/07/08（2108）          │潘永彬販賣第一級毒品，│
│    │                  │  陶：喂。                  │處有期徒刑捌年貳月。未│
│    │                  │  潘：喂。                  │扣案之販賣第一級毒品所│
│    │                  │  陶：喂。有人寄我三千要還你│得新臺幣仟元沒收，如│
│    │                  │      拉，了解意思沒？      │全部或一部不能沒收時，│
│    │                  │  潘：要去哪裡阿？          │以其財產抵償之。      │
│    │                  │  陶：阿你看要在那裡？      │                      │
│    │                  │  潘：我在萬丹這邊奶。      │                      │
│    │                  │  陶：安勒，安勒我騎來到這個│                      │
│    │                  │      差叉路好沒。          │                      │
│    │                  │  潘：上次你等我那。        │                      │
│    │                  │  陶：是，上天，上次那嗯對。│                      │
│    │                  │  潘：好啦。                │                      │
│    │                  │  陶：OK厚。好現在出發好，OK│                      │
│    │                  │      好。                  │                      │
│    │                  │  潘：喂。                  │                      │
│    │                  │  陶：我到了。              │                      │
│    │                  │  潘：喔，好啦。            │                      │
│    │                  │(2)99/07/08（2118）潘：喂。  │                      │
│    │                  │  陶：喂，那麼久？         │                      │
│    │                  │  潘：有拉，在這裡停紅燈，哥│                      │
│    │                  │      要到阿。              │                      │
│    │                  │  陶：喔好，你上天停ㄟ這位子│                      │
│    │                  │      。                    │                      │
│    │                  │  潘：好啦。                │                      │
├──┼─────────┼──────────────┼───────────┤
│ 9  │附表一編號9所載   │99/07/03（1811）            │潘永彬販賣第二級毒品，│
│    │                  │潘：喂。                    │處有期徒刑貳年。未扣案│
│    │                  │曾：你在那？                │之販賣第二級毒品所得新│
│    │                  │潘：外面咧。                │臺幣壹仟元沒收，如全部│
│    │                  │曾：那個人家要「糖果」。    │或一部不能沒收時，以其│
│    │                  │潘：要等一下喔。            │財產抵償之。          │
│    │                  │曾：那個硬的，不是我這種的。│                      │
│    │                  │潘：啥？                    │                      │
│    │                  │曾：那個咧，不是我這種的。  │                      │
│    │                  │潘：沒有要怎樣拉。          │                      │
│    │                  │曾：1張拉。                 │                      │
│    │                  │潘：這樣喔。                │                      │
│    │                  │曾：哼。                    │                      │
│    │                  │潘：也要等我下去， 我在市內│                      │
│    │                  │    。                      │                      │
│    │                  │曾：你在市內喔？            │                      │
│    │                  │潘：哼。                    │                      │
│    │                  │曾：東港呢？                │                      │
│    │                  │潘：什麼？                  │                      │
│    │                  │曾：我在東港呢。            │                      │
│    │                  │潘：還那麼遠。              │                      │
│    │                  │曾：嘿拉。                  │                      │
│    │                  │潘：喔你下來再打好了。      │                      │
│    │                  │曾：好拉！                  │                      │
├──┼─────────┼──────────────┼───────────┤
│ 10 │附表一編號10所載  │99/07/05（0856）            │潘永彬販賣第一級毒品，│
│    │                  │潘：喂！                    │處有期徒刑捌年。未扣案│
│    │                  │曾：你在哪？                │之販賣第一級毒品所得新│
│    │                  │潘：在外面。                │臺幣壹仟元沒收，如全部│
│    │                  │曾：要處理工作？            │或一部不能沒收時，以其│
│    │                  │潘：什麼的？                │財產抵償之。          │
│    │                  │曾：女的。                  │                      │
│    │                  │潘：你要多少？              │                      │
│    │                  │曾：一張。                  │                      │
│    │                  │潘：嗯你在家嗎？            │                      │
│    │                  │曾：我在九塊厝。            │                      │
│    │                  │潘：在那喔。                │                      │
│    │                  │曾：好啊。我等再打給你。    │                      │
└──┴─────────┴──────────────┴───────────┘